

- ma.lasheb@esi-sba.dz
- Mascara, Algerie
- 22 ans
- % https://aminelasheb.github.io/
- Permis B
- +213 658 85 07 74

Compétences

Modèles d'apprentissage automatique

Détection d'objets (YOLO V8) Machines à vecteurs de support (SVM)

Machines à gradient boosting (GBM) Analyse en composantes principales (PCA)

Forêt aléatoire, Arbres de décision K plus proches voisins (KNN) Clustering K-Means Réseaux neuronaux Mémoire à court terme à long terme

Réseaux neuronaux convolutifs (CNN)

Bibliothèques de vision par ordinateur (OpenCV) Unité récurrente à portes (GRU) Modèles de transformation (BERT, GPT, T5)

Apprentissage par renforcement Analyse de séries temporelles Méthodes bayésiennes

Développement Backend FastAPI, Django Rest Framework

Intégration d'API

Firebase, RESTful APIs, Postman,Insomnia, OAuth

Développement Front-end

Mobile: Flutter, Java/XML (Native Android Development), React Native **Web**: Html, CSS, Javascript,

Bootstrap, React

Outils de développement

Google Colab, Kaggle, Jupyter Notebooks, RStudio, VSC

Manipulation et visualisation des données

Pandas, Matplotlib, Seaborn, Tableau, Power Bl, Excel, SQL

Gestion de projet

Trello, Git/Github, Adobe, Figma, Slack, Astah

Langues

Français

> TCF: 462/699

Arabe

Anglais

LASHEB MOHAMED AMINE

Ingénieur d'état en Informatique Option Intelligence Artificielle et Sciences de Données avec Expérience en Développement Mobile

Étudiant ingénieur en dernière année au l'École supérieure en Informatique ESI SBA option Intelligence Artificielle et science des données (IASD), avec une expérience générale dans le domaine

développement de logiciels, mobiles en particulier et conception de logiciels, et bénévolat en coordination des ressources humaines.

Expériences professionnelles

Responsable informatique

Depuis mars 2022 BEDS+ Sidi Bel Abbes

Je développe des solutions technologiques et assure la gestion de l'infrastructure pour soutenir les recherches du ce bureau d'étude sociale

Développeur de maintenance

De janvier 2023 à juillet 2023 Freehali Alger

J'ai identifié et résolu des problèmes techniques, testé et optimisé les performances de l'application afin d'offrir une expérience utilisateur fluide et sans erreurs.

Stagiaire

De septembre 2022 à octobre 2022 Algérie Télécom Mascara

Découvrir la vie quotidienne de l'entreprise et de me préparer à mon intégration professionnelle en comprenant son organisation interne et les interactions entre les employés

Développeur mobile

De janvier 2022 à mars 2022 BROKER MARKETING Batna

Diplômes et Formations

Ingénieur en Informatique

De 2019 à 2024 Ecole supérieure d'informatique Sidi bel abbes

- -M2 et Ingénieur d'état (en cours) 2023-2024
- -Option Intelligence Artificielle (M1) 2022-2023
- -Brunch commun, cycle supérieur (L3) 2021-2022
- -Cycle préparatoire (L1, L2) 2019-2021

Baccalauréat scientifique

2019 Farhaoui AEK High School Mascara

Formations complémentaires

Advanced Learning Algorithms

Juillet 2023 Coursera /SJ738W255WA9

Supervised Machine Learning: Regression and Classification

Juin 2023 Coursera /UWSQ42LECZQ3

Intro to Deep Learning

Mars 2023 Kaggle /learn/certification/mohamedaminelasheb/intro-to-deep-learning

Intermediate Machine Learning

Janvier 2023

Kaggle /learn/certification/mohamedaminelasheb/intermediate-machine-learning

Data Visualization

Décembre 2022

Kaggle /learn/certification/mohamedaminelasheb/data-visualization

Data cleaning

Décembre 2022 Kaggle /learn/certification/mohamedaminelasheb/data-cleaning

Intro to Machine Learning

Décembre 2022

Kaggle /learn/certification/mohamedaminelasheb/intro-to-machine-learning

Pandas

Décembre 2022 Kaggle /learn/certification/mohamedaminelasheb/pandas

Android Development Track

2020 Udacity /KUYF6C6R

Atouts

Walid Kadri

Directeur commercial et Cofondateur de la start-up broker pharmaceuticals:

Nous ne regrettons pas le jour où nous vous avons choisi parmi tous les candidats, en raison de votre travail sincère et passionné.

Amina Djabri

Gestionnaire de projets, Chez Freehali :

Il a excellé dans toutes ces tâches, respecté les délais et a fait preuve de compétence technique et de qualités humaines remarquables

Réseaux sociaux

@aminelasheb

in @mohamed-amine-lasheb

Centres d'intérêt

Musculation

Nattation

Informatique

SpeedPharm

Un système basé sur la vision par ordinateur (IA) pour automatiser la saisie et la gestion des informations pharmaceutiques à partir des vignettes de médicaments en Algérie, démonstration : https://shorturl.at/juINU

Chromalize

L'application utilise l'apprentissage profond pour coloriser facilement des photos anciennes en noir et blanc et leur redonner vie

Dzkingdom, Aldyse, NeraDz, Broker pharmacetils, LihLih, Siyaha, AlguideDes applications e-commerce, conçues pour différents clients en fonction de leurs demandes et détails souhaités, sont mentionnées dans mon portfolio

Madrasatic

Platform pour le signalement et gestion de problems rencontrés au sein de l'école

Iftar

Aider les gens à trouver le meilleur restaurant volontaire au Ramadan.

Spacy

Apprentissage des langues pour les enfants, en utilisant des éléments audio, visuels et écrits, ainsi que des jeux et des quiz.

Expériences associatives

Coordinateur RH

De février 2022 à décembre 2022 INGENIUMS Sidi Bel Abbès

Coordinateur RH

De mars 2021 à décembre 2021 AlphaBit Club Sidi Bel Abbes